最  高  行  政  法  院  裁  定
111年度聲字第140號
聲  請  人  黃典隆（即黃萬得繼承人）


上列聲請人因與相對人新北市政府等間確認行政處分無效事件，
對於中華民國111年4月28日本院111年度抗字第40號裁定，聲請
補充裁定，本院裁定如下：
    主  文
聲請駁回。
聲請訴訟費用由聲請人負擔。
    理  由
一、按「訴訟標的之一部或訴訟費用，裁判有脫漏者，法院應依
    聲請或依職權以判決補充之。」「當事人就脫漏部分聲明不
    服者，以聲請補充判決論。」民事訴訟法第233條第1項、第
    2項分別定有明文；依行政訴訟法第218條所定，上開規定於
    行政法院之裁判準用之。是聲請補充裁判，必須訴訟標的或
    訴訟費用之裁判有脫漏時，始有補充裁判之問題。如原裁判
    訴訟標的及訴訟費用並無漏未裁判情形，聲請人僅對原裁判
    理由不服，則顯與聲請補充裁判之要件不合，其聲請應以裁
    定駁回。
二、聲請人前因與相對人間確認行政處分無效事件，提起行政訴
    訟，經臺北高等行政法院（下稱原審）110年度訴字第81號
    裁定（下稱81號裁定）駁回。聲請人不服，提起抗告，經本
    院111年度抗字第40號裁定（下稱原裁定）駁回。聲請人仍
    不服，對原裁定提出本件聲請，其聲請意旨略以：聲請人於
    原審起訴確認改制前（下同）臺北縣政府78年地四字第2601
    77號公告、臺北縣工務局85北公使違字第3028號違章建築拆
    除通知單及臺北縣政府87北府社5字第025283號罰鍰處分書
    ，牴觸土地法第215條、第235條、民法第773條、行政程序
    法第5條、第8條、第96條、第110條、違章建築處理辦法第5
    條及行政執行法第3條規定，依民法第71條、行政程序法第1
    11條第7款及第114條、第158條規定，為無效行政處分。原
    審81號裁定及原裁定明顯訴訟標的之一部脫漏未裁判，為此
    依行政訴訟法第105條、第209條、第218條準用民事訴訟法
    第233條聲請補充裁定廢棄原審81號裁定等語。
三、經查，原裁定旨在說明原審81號裁定已詳為論駁聲請人於原
    審所提聲請不合聲請補充裁判之要件，抗告意旨以該裁定理
    由與其主張之見解不一致，求為廢棄該裁定，並無理由，應
    予駁回等情，並無訴訟標的脫漏之情形。經核本件聲請意旨
    係爭執前訴訟程序裁判未依其主張之見解裁判，顯非聲請標
    的本身有何脫漏裁判之問題。聲請人對原裁定聲請補充裁定
    ，依前揭規定及說明，為無理由，應予駁回。
四、據上論結，本件聲請為無理由。依行政訴訟法第104條、民
    事訴訟法第95條、第78條，裁定如主文。
中　　華　　民　　國　　111 　年　　7 　　月　　28　　日
                    最高行政法院第四庭
                        審判長法官  陳　國　成　
                              法官　王　碧　芳
                              法官　鍾　啟　煌
                              法官　蔡　紹　良
                              法官　簡　慧　娟
以  上  正  本  證  明  與  原  本  無  異
中　　華　　民　　國　　111 　年　　7 　　月　　28　　日
　　　　　　　　　　　　　　　書記官　蕭　君　卉